臺灣高等法院高雄分院刑事判決　　　　　九十一年度上訴字第一九三號
　　上　訴　人
　　即　被　告　乙○○
右上訴人因違反毒品危害防制條例案件，不服臺灣高雄地方法院九十一年度訴字第八
六六號中華民國九十一年五月九日第一審判決（起訴案號：臺灣高雄地方法院檢察署
九十一年度毒偵字第五九號），提起上訴，本院判決如左：
      主      文
上訴駁回。
      事      實
一、乙○○前因違反戡亂時期肅清煙毒條例，經本院判處有期徒刑三年確定，於八十
    八年二月十九日縮刑期滿執行完畢。其因施用毒品案件，經原審以八十九年毒聲
    字第一四六號裁定送觀察、勒戒後，認有繼續施用毒品之傾向，經原審以八十九
    年度毒聲字第九九一號裁定令入戒治處所施以強制戒治，再經原審以八十九年度
    毒聲字第五○四六號裁定停止戒治，所餘戒治期間，付保護管束，於九十年二月
    一日執行保護管束期滿，由臺灣高雄地方法院檢察署檢察官於民國九十年二月十
   六日，以九十年度戒毒偵字第一九八號為不起訴處分確定。詎不知悔改，復基於
    施用第一級毒品海洛因及第二級毒品甲基安非他命之犯意，於九十年十一月九日
    下午，在高雄縣彌陀鄉○○村○○路十號住處，以將海洛因摻入香菸內吸食之方
    式，施用第一級毒品海洛因一次，並於九十年十一月十日下午六時十五分許回溯
    二十四小時內之某時（不含甲權力拘束之時間），在不詳處所，施用第二級毒品
    甲基安非他命一次，嗣經通知於九十年十一月十日十八時十五分許至警局採尿送
    驗後，查獲上情。
二、案經高雄縣警察局岡山分局移送臺灣高雄地方法院檢察署檢察官偵查起訴。
    理      由
一、訊據上訴人即被告乙○○承認於右述時、地施用第一級毒品海洛因之犯行，雖矢
    口否認有施用第二級毒品甲基安非他命犯行，辯稱：我沒有吸甲基安非他命云云
    。經查：被告為警採集之尿液經檢驗結果，呈嗎啡及甲基安非他命陽性反應，有
    高雄縣政府衛生局九十年十一月三十日九十煙檢字第一九○三號煙毒尿液檢驗成
    績書、高雄縣警察局岡山分局前峰派出所辦毒品案件嫌犯尿液採證檢驗對照表各
    一紙附卷可稽。而按人體投與海洛因後，迅速水解轉變為嗎啡，再循嗎啡之代謝
 途徑，排出體外，百分之五十以上於八十九小時內，自尿中排出，百分之九十於
    二十四小時內，自尿中排出，採樣應於投與嗎啡二十四小時內進行為宜，此經行
    政院衛生署藥物食品檢驗局以（八○）藥檢壹字第○五六九五四號函釋明確；次
    按依免疫學分析法對於人體服用藥物或施用甲基安非他命，做定性定量之檢驗，
    亦可加以辨別，幾乎不會呈現甲基安非他命之偽陽性反應，又甲基安非他命經口
    服投與後約百分之七十於二十四小時內自尿中排出，亦有衛生署藥物食品檢驗局
    八十一年二月八日八一藥檢壹字第○○一一五六號函可參，是被告確有施用海洛
    因及甲基安非他命之犯行，且施用之時間，應係遭查獲後被採尿時回溯二十四小
    時內之某時（不含甲權力拘束之時間），殆無疑義，被告空言否認曾於上開時間
    內施用甲基安非他命，顯係事後卸責之詞，不足採信。再查被告曾因施用毒品案
    件，經原審以八十九年毒聲字第一四六號裁定送觀察、勒戒後，認有繼續施用毒
    品之傾向，由原審以八十九年度毒聲字第九九一號裁定令入戒治處所施以強制戒
    治，再由原審以八十九年度毒聲字第五○四六號裁定停止戒治，所餘戒治期間，
    付保護管束，於九十年二月一日執行保護管束期滿，經臺灣高雄地方法院檢察署
    檢察官於民國九十年二月十六日，以九十年度戒毒偵字第一九八號為不起訴處分
    確定之事實，有前開不起訴處分書、原審被告全國前案記錄表與臺灣高雄地方法
    院檢察署刑案資料查註記錄表各一份在卷可稽。其於五年再犯毒品危害防制條例
    第十條之罪，所為與毒品危害防制條例第二十三條第二項之規定相符。本件事證
    明確，被告之犯行，堪以認定。
二、按犯毒品危害防制條例第十條之罪，經觀察勒戒後，有繼續施用毒品之傾向者，
    應由檢察官聲請法院裁定令入戒治處所施以強制戒治，強制戒治期滿或交付保護
    管束期滿，應由檢察官為不起訴處分。經不起訴處分後五年內再犯第十條之罪，
    即不適用前項之規定（即應由檢察官偵查起訴），毒品危害防制條例第二十三條
    第二項定有明文。又海洛因、甲基安非他命為毒品危害防制條例第二條第二項第
    一、二款所明定之第一、二級毒品，核被告所為，係犯同條例第十條第一項之施
    用第一級毒品罪及同條例第十條第二項之施用第二級毒品毒品罪。其所犯上開二
    罪，犯意各別，罪名互異，應予分論並罰。被告持有第一、二級毒品進而施用，
    持有之低度行為各為施用之高度行為所吸收，不另論罪。被告前因違反戡亂時期
    肅清煙毒條例，經本院判處有期徒刑三年確定，於八十八年二月十九日縮刑期滿
    執行完畢，有臺灣高等法院被告全國前案紀錄表在卷可按，於五年以內，再犯本
    件有期徒刑以上之罪，為累犯，均應依刑法第四十七條之規定加重其刑。
三、原審因而適用毒品危害防制條例第十條第一項、第二項、第二十三條第二項，刑
    法第十一條前段、第四十七條、第五十一條第五款之規定，並審酌被告施用足以
    導致精神障礙、性格異常，甚至造成生命危險之毒品，戕害一己之身體健康，所
    為尚未害及他人、犯後態度等一切情狀，就被告施用第一級毒品部分量處有期徒
    刑七月，就其施用第二級毒品部分量處有期徒刑四月，並定其應執行刑有期徒刑
    十月。經核原判決認事用法並無不合，量刑亦屬適度。被告上訴意旨，仍執前詞
    ，否認施用第二級毒品犯罪，指摘原判決不當，為無理由，應予駁回。
據上論斷，應依刑事訴訟法第三百六十八條，判決如主文。
本案經檢察官彭南雄到庭執行職務。
中    華    民    國     九十一     年       八       月      十五      日
                              臺灣高等法院高雄分院刑事第三庭
                 審判長法官  謝宏宗
                                        法官  莊崑山
                                        法官  陳中和
右正本證明與原本無異。
施用第一級毒品部分如不服本判決應於收受本判決後十日內向本院提出上訴書狀，其
未述上訴理由者，並得於提起上訴後十日內向本院補提理由書狀（均須按他造當事
人之人數附繕本)「切勿逕送上級法院」。
其餘部分不得上訴。
                                      書記官  王秀娟
中    華    民    國     九十一     年       八       月      十九      日
附錄：本判決論罪科刑法條：
毒品危害防制條例第十條第一項、第二項
施用第一級毒品者，處六月以上五年以下有期徒刑。
施用第二級毒品者，處三年以下有期徒刑。
                                                                        Ｑ
